---
title: "Modelo 01 - Logístico binário. Tabelas: resultado; calibre; parametros"
author: "José Walmir"
date: "`r Sys.Date()`"
output: html_document
---

```{r setup, include=FALSE, warning=FALSE}
knitr::opts_chunk$set(echo = TRUE)
options(scipen=999)
```

#### Bibliotecas utilizados
```{r include=FALSE}
  pacotes <- c("DBI", "odbc", "dplyr", "dbplyr", "RMySQL", "knitr","dplyr","PerformanceAnalytics","readxl","viridis","plotly","tidyverse","knitr","kableExtra","fastDummies","rgl","car","reshape2","jtools","stargazer","lmtest","caret","pROC","ROCR","nnet",
               "magick","cowplot","globals","equatiomatic")
  options(rgl.debug = TRUE)
  
  if(sum(as.numeric(!pacotes %in% installed.packages())) != 0){
    instalador <- pacotes[!pacotes %in% installed.packages()]
    for(i in 1:length(instalador)) {
      install.packages(instalador, dependencies = T)
      break()}
    sapply(pacotes, require, character = T) 
  } else {
    sapply(pacotes, require, character = T) 
  }
```

#### Conectar no banco e criar dataframe
```{r echo = FALSE}
conn <- dbConnect(
  drv = RMySQL::MySQL(),
  dbname = "dados",
  host = "localhost",
  username = "root",
  password = "Let@2023")

df <- dbReadTable(conn,"view_modelo1")
```

### Disconectar banco de dados
```{r echo = FALSE}
dbDisconnect(conn)

#### lista das variáveis:
```

```{r echo = FALSE}
colnames(df)
```

### Criar variável y
```{r include=FALSE}
# Criar a variável binário para a Y
  df <- df %>%
    mutate(y = ifelse(df$STATUS == "OK", 1,0))
```

#### Correlação de Pearson
```{r includ = TRUE}
  # chart.Correlation(df[3:18], histogram = TRUE, method = "pearson")
chart.Correlation(df[, c(7, 10, 17)], histogram = TRUE, method = "pearson")

  title(main="Correlacao com o Y e os pontos do calibre", line = 3)
```

### Transformar variáveis em factor
```{r include=FALSE}
# Transformar variaveis em Factor
df <- df %>% mutate(across(c(STATUS),factor))
```

# Separar dataframe de treino e teste
```{r Dividir dataset, eval=FALSE, include=FALSE}

set.seed(1234)
ind <- createDataPartition(df$y, p = 0.75, times =1, list = F)

df_treino <- df[ind,]
df_teste <- df[-ind,]
```

# Separar dataframe de treino e teste (metodo 2)
```{r}
set.seed(1234)  # Para reprodutibilidade

# Dividindo o dataframe por classe
df_0 <- df[df$y == 0, ]
df_1 <- df[df$y == 1, ]

# Calculando o tamanho da amostra para treino e teste
n_0 <- nrow(df_0)
n_1 <- nrow(df_1)
train_size_0 <- round(n_0 * 0.75)
train_size_1 <- round(n_1 * 0.75)

# Amostragem separada para cada classe
train_indices_0 <- sample(1:n_0, train_size_0)
train_indices_1 <- sample(1:n_1, train_size_1)

# Criando os conjuntos de treino e teste
df_treino <- rbind(df_0[train_indices_0, ], df_1[train_indices_1, ])
df_teste <- rbind(df_0[-train_indices_0, ], df_1[-train_indices_1, ])

# Verificando as proporções novamente
table(df_treino$y)
table(df_teste$y)
```


#### Gerar modelo Logístico Binário (para todos os dados)
```{r includ = TRUE}
 modelo1 <- glm(formula = y ~ . - STATUS,
                data = df_treino,
                family = "binomial")
```

#### Sumário do modelo 1
```{r echo =  FALSE}
summary(modelo1)

```


```{r include = FALSE}
# Extração dos intervalos de confiança ao nível de siginificância de 5%
  confint(modelo1, level = 0.95)
```
  
#### LOGLIK do modelo
```{r echo = FALSE}
  #Extração do valor de Log-Likelihood (LL)
  logLik(modelo1)
```

#### Predição no conjunto de teste
```{r}
predicoes_prob <- predict(modelo1, newdata = df_teste, type = "response")

# Definindo o limiar de aprovação / reprovação

limiar <- 0.5
predicoes_classe <- ifelse(predicoes_prob > limiar, 1, 0)

df_teste <- data.frame(df_teste,predicoes_prob = predicoes_prob,
                       predicoes_classe = predicoes_classe) 

```

#### Criar matriz de confusão
```{r}
matriz_confusao <- table(Observado = df_teste$y, Previsto = predicoes_classe)
resultado <- confusionMatrix(as.factor(predicoes_classe), as.factor(df_teste$y), positive = "1")
print(resultado)

```

#### Curva Sensitividade vs Especificidade
```{r echo =  FALSE, warning = FALSE}
predicoes <- prediction(predictions = modelo1$fitted.values, 
                          labels = as.factor(df$y)) 

dados_curva_roc <- performance(predicoes, measure = "sens") 

sensitividade <- (performance(predicoes, measure = "sens"))@y.values[[1]] 
  
especificidade <- (performance(predicoes, measure = "spec"))@y.values[[1]]

cutoffs <- dados_curva_roc@x.values[[1]] 

dados_plotagem <- cbind.data.frame(cutoffs, especificidade, sensitividade)
  
  #Extraindo os cutoffs:
  cutoffs <- dados_curva_roc@x.values[[1]]
  
  # Gráfico Sensitividade vs Especificidade
  ggplotly(dados_plotagem %>%
             ggplot(aes(x = cutoffs, y = especificidade)) +
             geom_line(aes(color = "Especificidade"),
                       size = 1) +
             geom_point(color = "#95D840FF",
                        size = 1.9) +
             geom_line(aes(x = cutoffs, y = sensitividade, color = "Sensitividade"),
                       size = 1) +
             geom_point(aes(x = cutoffs, y = sensitividade),
                        color = "#440154FF",
                        size = 1.9) +
             labs(x = "Cutoff",
                  y = "Sensitividade/Especificidade") +
             scale_color_manual("Legenda:",
                                values = c("#95D840FF", "#440154FF")) +
             theme_bw())  
```

#### Calcular curva ROC
```{r echo =  FALSE, message = FALSE}
  ROC <- roc(response = df$y, 
             predictor = modelo1$fitted.values)
auc(ROC)

#Plotagem da curva ROC propriamente dita
  ggplot() +
    geom_segment(aes(x = 0, xend = 1, y = 0, yend = 1),
                 color = "grey40", size = 0.2) +
    geom_line(aes(x = 1 - especificidade, y = sensitividade),
              color = "darkorchid", size = 2) +
    labs(x = "1 - Especificidade",
         y = "Sensitividade",
         title = paste("Área abaixo da curva:",
                       round(ROC$auc, 4),
                       "|",
                       "Coeficiente de Gini:",
                       round((ROC$auc[1] - 0.5) / 0.5, 4))) +
    theme(panel.background = element_rect(NA),
          panel.border = element_rect(color = "black", fill = NA),
          legend.text = element_text(size = 10),
          legend.title = element_text(size = 10)
    )
```



